【裁判字號】    98,抗,44
【裁判日期】    980216
【裁判案由】    定應執行刑
【裁判全文】
臺灣高等法院臺南分院刑事裁定            98年度抗字第44號
抗  告  人
即 受 刑人  甲○○
上列抗告人因聲請定應執行刑案件，不服臺灣嘉義地方法院中華
民國98年1月14日裁定（98年度聲字第54號），提起抗告，本院
裁定如下：
    主  文
抗告駁回。
    理  由
一、本件抗告意旨略以：臺灣嘉義地方法院檢察署95年度偵字第
    8855號（指附表編號1所示之妨害自由罪）已易科罰金完畢
    ，之後又收受原審法院98年度聲字第54號刑事裁定，謂不能
    易科罰金，抗告人不服，是提起本件抗告等語。
二、按裁判確定前犯數罪者，併合處罰之；又數罪併罰，有二裁
    判以上者，依第51條之規定，定其應執行之刑；依刑法第53
    條應依刑法第51條第5款至第7款之規定，定其應執行之刑者
    ，由該案犯罪事實最後判決之法院檢察官，聲請該法院裁定
    之。刑法第50條及第53條，刑事訴訟法第477條第1項分別定
    有明文。再按被告犯應併合處罰之數罪，經法院以判決或裁
    定定其數罪之應執行刑確定者，該數罪是否執行完畢，均係
    以所定之應執行刑全部執行完畢為斷。其在定應執行刑之前
    已先執行之有期徒刑之罪，因嗣後與他罪合併定應執行刑，
    而由檢察官換發執行指揮書執行應執行刑，是其前已執行之
    有期徒刑部分，僅應予扣除，該罪宣告之刑不能認為已執行
    完畢（47年台抗字第2號判例、93年度台非字第298號判決參
    照）。
三、經查：
（一）本件抗告人甲○○所犯妨害自由、詐欺等二罪，均係在臺
      灣嘉義地方法院96年度訴字第657號刑事判決確定（即97
      年9月15日）前所犯，則依刑事訴訟法第477條第1項，刑
      法第53條、第51條第5款之規定，應合併定其應執行刑。
（二）抗告人所犯妨害自由、詐欺等二罪，其所定應執行刑，應
      在各刑中最長期以上（即6月），各刑合併之刑期以下（
      即9月），定其刑期。原裁定定應執行有期徒刑8月，本院
      經核並無違誤。至抗告人以附表編號1所示之妨害自由罪
      ，已繳清易科罰金執行完畢，原裁定卻謂不能易科罰金等
      語。查現行刑法第41條係於94年2月2日修正公布，並自95
      年7月1日起施行。94年2月2日修正前規定：「犯最重本刑
      為5年以下有期徒刑以下之刑之罪，而受6個月以下有期徒
      刑或拘役之宣告，因身體、教育、職業、家庭之關係或其
      他正當事由，執行顯有困難者，得以1元以上3元以下折算
      1日，易科罰金。但確因不執行所宣告之刑，難收矯正之
      效，或難以維持法秩序者，不在此限。併合處罰之數罪，
      均有前項情形，其應執行之刑逾6月者，亦同。」，而修
      正後規定：「犯最重本刑為5年以下有期徒刑以下之刑之
      罪，而受6個月以下有期徒刑或拘役之宣告者，得以新臺
      幣1千元、2千元或3千元折算1日，易科罰金。但確因不執
      行所宣告之刑，難收矯正之效，或難以維持法秩序者，不
      在此限。前項規定於數罪併罰，其應執行之刑未逾6月者
      ，亦適用之。」，即修正前定應執行之刑逾6月者，仍得
      易科罰金，但修正後已限於定應執行之刑未逾6月者，始
      得易科罰金。而抗告人所犯前開二罪，係於95年7月1日以
      後所犯，其宣告刑各為有期徒刑6月、3月，原審裁定其定
      應執行刑有期徒刑8月，依現行刑法第41條第2項、第1項
      規定，不得易科罰金。至於抗告人所稱附表編號1所示之
      妨害自由罪，其已繳清易科罰金執行完畢云云，若係屬實
      ，係將來執行時扣抵之問題，應於檢察官換發執行指揮書
      時扣除，屬於檢察官職權範疇，核與定執行刑之裁定無涉
      。從而本件抗告為無理由，應予駁回。
四、據上論斷，應依刑事訴訟法第412條，裁定如主文。
中    華    民    國    98    年    2     月    16    日
                  刑事第一庭    審判長法  官  黃崑宗
                                      法  官  夏金郎
                                      法  官  王明宏
以上正本證明與原本無異。
不得再抗告。
                                      書記官  黃全忠
中    華    民    國    98    年    2     月    16    日


司法院資訊處製作；財團法人民間司法改革基金會備份。
